臺灣高等法院臺南分院刑事判決　　　　　　九十一年度上訴字第一九二號　　Ｇ
　　　上　訴　人
　　　即　被　告　甲　　○
　　　指定辯護人　本院公設辯護人　乙　○　○
右上訴人因被告違反毒品危害防制條例案件，不服臺灣雲林地方法院九十一年度訴字
第八四號中華民國九十一年七月二十六日第一審判決（起訴案號：臺灣雲林地方法院
檢察署九十一年度偵字第二四四號），提起上訴，本院判決如左：
      主      文
原判決關於甲○部分撤銷。
甲○共同連續販賣第二級毒品，累犯，處有期徒刑捌年；自賴威克扣得之甲基安非他
命二包（驗餘淨重一‧二七七０克）、自鄭融懋扣得之甲基安非他命一包（驗餘淨重
三‧一八七五克）均沒收銷燬之。
      事      實
一、甲○（綽號「姐仔」）曾因傷害案件，經法院判處有期徒刑四月，於民國（下同
    ）八十五年一月二十二日易科罰金執行完畢，又因偽造文書案件，經法院判處有
    期徒刑六月，於八十九年三月十六日易科罰金執行完畢，又因竊盜案件，經法院
    判處有期徒刑四月，於九十年七月十六日易科罰金執行完畢。
二、甲○竟另意圖營利，與鄭融懋（本件業經第一審判處有期徒刑柒年壹月確定）互
    為犯意之聯絡，基於概括之犯意，共同連續販賣第二級毒品安非他命，甲○因住
    處偏僻、尚未裝鐵窗，而於九十一年一月九日、十日借住在彰化縣二水鄉○○村
    ○○鄰○○路十五號鄭融懋家中；適有原名賴明清（綽號「阿清」）之賴威克（
    經第一審通緝，俟到案後另行審結），知悉甲○在賣安非他命。
  (一)賴威克於九十一年一月九日，電話聯繫甲○後，談妥要以市價新台幣（下同）四
    千元之價格，向甲○購買一錢之安非他命後，約定於中午在甲○所借住的彰化縣
    二水鄉○○村○○鄰○○路十五號鄭融懋住處交貨，甲○並將一錢的安非他命放
    在煙盒內，請知情之鄭融懋，轉交給賴威克，惟尚未付款。九十一年一月十日十
    七時二十分許，警察在雲林縣斗六市○○路一九六號七樓之五賴威克住處搜索，
    查扣到安非他命二包（淨重一‧三六八三克，驗餘淨重一‧二七七０克），及海
    洛因十四包（淨重三‧五七公克）、摻有海洛因之香煙一支、安非他命吸食器一
    組、酒精燈一個、塑膠分裝鏟二支、分裝袋二包、有殺傷力之改造手槍一支（槍
    枝管制編號0000000000）、子彈一顆（已試射擊發）、制式霰彈一顆
    、鋼珠一包等物。
  (二)經警追問安非他命、海洛因、槍彈之來源，就安非他命部分，賴威克坦承係於右
    揭時地以市價四千元之價格向綽號「姐仔」之甲○購買一錢，並同意警察之要求
    ，願意再以同樣的邀約方式，引出甲○。賴威克乃於當晚即同年月十日二十一時
    許，打行動電話給甲○，講好要以市價四千元向甲○購買一錢之安非他命，並約
    在鄭融懋住處巷口交貨。甲○隨後將大約一錢之安非他命（淨重三‧二一九八克
    ，驗餘淨重三‧一八七五克）用一個紅色藥紙包起來，請鄭融懋拿到巷口交給賴
    威克，鄭融懋將該包甲基安非他命帶到巷口後，將之放在路旁的瓠仔棚上，並打
    行動電話告知賴威克。隨後，賴威克帶警察於同日晚間二十一時五十分許，到該
    巷口逮捕鄭融懋，並至該瓠仔棚上取出該包安非他命，且由鄭融懋帶警察到其住
    處逮捕甲○。
三、案經雲林縣警察局移送臺灣雲林地方法院檢察署檢察官偵查起訴。
    理      由
一、訊據上訴人即被告甲○矢口否認有販賣安非他命之犯行，並辯稱「伊確無販賣安
    非他命」云云。經查：
  (一)據賴威克於警訊時供稱「問：被警方查到的毒品是向誰買的？你的上線是誰？答
    ：是一個外號我叫她姐仔。問：向她拿過幾次啦？答：拿和查獲的那些剛剛‧‧
    ‧。問：兩遍嗎？答：兩遍。問：好，時間呢？第一遍時間是何時？答：‧‧‧
    。問：兩天前嗎？答：嗯。問：向她拿安非他命四千元，查獲之前是頭一次再來
    寫下去第二遍是昨晚配合警方你向她買安非他命那是算第二遍嘛，那第一遍你向
    她拿安非他命也是拿四千元，海洛英毒品一萬元？答：那是我‧‧‧她沒有向我
    說多少錢是我‧‧‧。問：你如何聯絡姐仔？答：打電話。問：打電話‧‧‧那
    再約她約定說要在，在彰化那裡交易的嗎？答：嗯。問：那姐仔電話幾號？‧‧
    ‧。０九二五？答：0000000000。問：還有一支呢？答：00000
    00000。問：兩支嗎？答：嗯。問：昨晚你是怎麼將姐仔這個查某仔聯絡出
    來交易的呢？答：用電話和警方‧‧‧。問：昨晚你是‧‧‧？答：和警方配合
    的來聯絡‧‧‧。問：用你的電話嗎？用這一支0000000000打給姐仔
    0000000000這支。答：嗯‧問：表示說要向她買嗎？要跟她拿一個表
    示說一錢的意思啦！答：嗯‧問：價錢是新台幣四千元，姐仔就．．．怎麼來指
    示？答：叫我‧‧‧，到二水。問：到二水再打電話打0000000000號
    手機給她？答：嗯。問：那你就主動向警方聯絡？答：嗯。問：到二水的時候再
    打電話聯絡姐仔？答：嗯。問：那你姐仔她表示說往鐵路山洞方向她會在路邊等
    嗎？答：嗯。問：是嗎？在警方，你坐在車上在警方使用的車上你有再打姐仔的
    手機給姐仔？答：嗯。問：姐仔表示說她有派人拿安非他命在這個二水合興村鼻
    倡路十五號這個巷仔口在等待你，等待要交易的？答：嗯。問：而且還跟你說派
    出去這個人的手機仔0000000000號說他的手機號碼？那你跟他連絡，
    是不是說你到這個巷口就發現到鄭融懋一個人站在巷口，警方就下車將鄭融懋查
    到對不？而且還起出安非他命一包，經過鄭融懋帶同警方去他家將那姐仔，經我
    們查過她的正名叫作甲○四十八年二月九日，住在彰化縣埔心鄉○○村○○路二
    十八巷七號‧‧‧將她帶回來說明，你叫姐仔是不是警方帶回來這個甲○本人？
    是本人沒有錯啦！問：你當場指認你又有看過了昨晚在那裡？警方採你的尿是不
    是你自己放自己封的？沒有錯啦！答：嗯。（見九十一年一月十一日警訊筆錄）
    。
  (二)據賴威克於檢察官訊問時供稱：「問：你是用手機打電話給甲○跟她說要向她買
    一些毒品？那價錢四千元，約她到某個地方再打電話給你她就表示要到那裡等？
    答：是。問：你就說你要跟她買？價錢是四千元，你為何又解釋說，你只是要東
    西沒有說價錢？也沒有說要買？答：有啦。問：你到底是講什麼話？你這樣驚驚
    惶惶？你到底是有沒有講？答：有啦。問：你怎麼跟她講？答：說要跟她買毒品
    啦。說要跟她買安非他命，要一錢這樣。問：你在警察局就是這樣說的？為什麼
    你現在就不說呢？一錢四千元，你只有說這些，就是了？答：嗯。問：那他怎麼
    說？答：她說好啦！有啦。問：她叫你在那裡等？答：叫我在二水那一村莊我不
    知道名字，去那裡找她，有人會拿出來外面給我。問：誰拿出來外面給你？是不
    是鄭融懋？答：那個人我不知道名字我只曾經看過而已。問：就是被抓到的那個
    人？答：是。問：就是鄭融懋！那他是怎麼拿給你的？是拿在手上給你還是放在
    那裡？你說昨天，昨天是我和警方計謀的。你沒有下去看所以你不知道？答：嗯
    。問：鄭融懋拿出來的就是？答：嗯。問：姐仔有沒有跟你說要叫誰拿出來？答
    ：她跟我說一個男的而己。問：你昨天被抓到是一次，那之前還有一次對嗎？你
    一樣是向甲○買的是嗎？答：嗯。問：那次是買多少？答：那次我錢都還沒給她
    。問：是有多重？答：多重我不知道，真的有多重我不知道。問：一樣折作一包
    ？答：嗯。問：你不是說一看你就知道？稍微一看就知道多少？答：就是包整包
    的一包。問：差不多有多重？答：那我不知道，就差不多是一錢。問：那他是怎
    麼拿給你的？答：就像查獲那裡那個方式。問：一樣是鄭融懋？你一樣打給姐仔
    ？答：嗯！我和她聯絡，她再叫那個人拿出。問：你和姐仔、鄭融懋是怎麼認識
    的？是朋友介紹的？答：嗯。問：有沒有怨仇？答：沒有。」
  (三)據鄭融懋於警訊供稱：「問：在昨晚九點五十分的時候在你家就是合興村十五號
    前，剛好你來準則（按當成之意）你是我，那這是瓢仔，那放在瓢仔上，那在瓢
    仔棚上面有安非他命這個三‧五公克這個一包？‧‧‧這包安非他命是誰的？答
    ：甲○的。問：你知道要賣給誰？答：要叫我要拿給阿清，我姐仔都叫阿清。問
    ：你姐仔說阿清要買是不是？答：說叫我拿給阿清就好。阿清隨意性的一、二千
    補貼‧問：到底要收多少錢？答：那不一定，不一定，算是補貼啦。問：打電話
    ？那個甲○在你房間？你人在你家的客廳？答：和我爸我媽在說話，後來去廁所
    她才拿一包東西給我。問：那個甲○叫你拿一包東西給那個賴威克是嗎？答：嗯
    ！她說她不方便出去叫我把那包東西拿給阿清。問：叫你拿去？答：嗯。問：那
    你沒問她拿給誰？答：我是問她拿給誰？她說阿清。我說喔。問：拿那些要作什
    麼你沒有問她那是什麼東西？答：叫我拿給他，她包好了我沒有問。問：你沒有
    問？答：嗯。問：它那是怎麼包叫你拿去？答：它像那包膠囊那款那樣包、對折
    包起來。問：用紙包起來就對呀？答：嗯！對。問：那你拿去那裡？答：拿去我
    住家的那個瓠仔棚上。問：你放在那裡作什麼？答：沒有呀！我是想說他若打電
    話我才告訴他。問：賴威克若打電話來給你，你再告訴他放在瓠仔棚上？答：嗯
    。問：你如何跟他拿錢？答：喔！我姐說他會立刻拿，不一定會拿，但是大部分
    他會拿，阿‧‧‧拿給他不要緊。問：我知道吶！你姐呀叫你出去向他拿啦，你
    要怎樣向他拿啦，你是打電話過來你才告訴他藥仔放在那上面那怎樣拿？答：嗯
    ！看是現在拿或是改天再和姐仔算。問：你和她是朋友啦，你和她有怨仇嗎？答
    ：誰？問：甲○。答：沒有呀。問：你替甲○送幾次毒品？答：兩次，只有兩次
    轉手而己。問：兩次轉手而已？那都說好了叫你拿給他？答：嗯。問：包含這次
    兩次喔、那另外一次是何時？答：前天。問：前天！那就是九號，昨天十號呀？
    什麼時候？答：中午。問：你在那裡拿給他的？答：在我家。問：在你家？是打
    電話給甲○？答：他‧‧‧這個阿清從我那裡經過在外面看到我就叫我，他說要
    找姐仔，姐仔就有來要牽車，我說進來裡面坐，他說不要緊。問：要找甲○，他
    是向甲○說要拿藥？答：不！他說要（管子）那姐仔就拿一個煙盒給他。問：誰
    呀？你姐仔有直接拿給他，但是她有透過你轉手沒？你剛說透過你轉手有兩次？
    答：嗯！她拿給我我才拿給他這樣。問：甲○啦！你那個姐仔，她嘛是在你家啦
    ，這個賴威克嘛是在你家，那這個甲○先拿給你，你再拿給賴威克他是嗎？答：
    他是拿一個空煙盒給我我才拿給他。問：那你就不知道？答：我不曾跟她看那個
    裡面裝什麼。問：你說裡面裝什麼？答：我沒有看。問：賴威克拿給你多少錢？
    這一次？答：我沒有向他拿，因為我拿給他而已。問：對啦！但是他總是要交錢
    給甲○呀？答：沒呀！我姐仔我跟她說阿清要與你說事情啦，呀我姐仔就出來和
    他說，呀我就站在那廣庭沒注意地聽。
  (五)鄭融懋於檢察官訊問時供稱：「問：我問你，阿清是什麼人？答：阿叔‧‧‧。
    問：阿清？答：賴威克。問：你替甲○將毒品賣給賴威克幾次？答：不是替她賣
    啦，嘿是阮稱呼叫姐仔。問：他送去那裡給賴威克？答：他去我那裡拿。問：他
    去你那裡？你那裡是那裡？答：彰縣二水鄉○○村○○路十五號。問：十五號是
    嗎？答：嗯。問：兩次的量是多少？第一次是多少？答：第一次我不知道咧。問
    ：你之前是講，拿一包，紙包起來，那量差不多幾包？本身幾小包？答：我沒看
    到，我沒有看到，第二，‧‧‧第二‧‧‧那三點五。問：你沒有看到幾包？答
    ：沒有，我沒看到。問：都是包幾小包你沒看到？答：不是，它是弄在一個圓盒
    子裡面，呀我拿給他。問：兩次都是包在那些煙盒子裡面？答：沒有，一次是用
    紙，紅色的藥包紙包起來。問：那是第一次還是第二次？答：第二次。問：第一
    次是用香煙盒，放在香煙盒裡面不曉得量是多少？答：嗯。問：那些是安非他命
    或是海洛因？第一次是什麼？答：安非他命吧！我也沒給他看。問：第二次用那
    個紅紙裡面那是海洛因？答：安非他命。問：賴威克說買的是買海洛因你說交給
    他是安非他命？答：安非他命，真正安非他命，我在家拿給他那些是安非他命。
    問：煙盒裡面你有打開看沒有？答：第一次那個喔，我沒有看咧。問：你只知道
    是毒品，但是裡面的量和種類你不知道？答：安非他命而已，我也沒吃海洛因。
    問：煙盒子裡面你有看沒？我不是說你吃的啦，你吃安非他命我知啦？答：煙盒
    子我全數拿給他我不知咧！我沒看到。問：只知道是毒品不知是安仔還是海洛因
    ？答：她是只說要拿一些安仔給他用這樣而已。問：你說你將毒品放在瓠仔棚再
    叫他去拿？答：安非他命，嗯，說要給他的。問：那價錢怎麼算？答：價錢，都
    向阿清拿這樣，一錢四、五仟吧。問：一錢四０００左右，安仔還是海洛因？答
    ：安仔啦。問：那海洛因咧？答：海洛因‧‧‧沒有咧我不知道海洛因。問：海
    洛因你不知道嗎？答：我不知道。問：你兩次轉交毒品給賴威克都在那裡？答：
    一月十號那一天而已。問：都在那裡？答：在巷口。問：在巷口，你轉得會不會
    太快‧‧‧巷口那一次是被抓的那一次是不是？答：對。問：當時你的毒品是放
    在那裡？拿在你手上被警察抓到還是在你口袋？答：在瓜棚上。問：在瓜棚上不
    是在你手上嗎？答：不是。問：你跟賴威克拿多少錢？答：沒跟他拿。問：沒跟
    他拿？答：嗯。問：你以前怎說五０００？答：那是我跟他拿的，那錢還沒給他
    。問：你拿安非他命給他的時候之前一次向他拿多少錢？答：那是我跟他買的，
    我向他買的。問：換你向他買了？答：之前是我向他買的。問：那次你有向他收
    錢嗎？答：沒有。問：你沒有跟他收錢‧‧‧。答：沒有啊。」等語。
  (六)依上所述，賴威克被查扣到甲基安非他命，而甲基安非他命得來不易，依常情判
    斷，經警查獲之之甲基安非他命必有其來源。而其明確供稱是向「姐仔」所拿，
    事後並配合警察，打電話引出「姐仔」甲○以及鄭融懋，則堪認一月十日在鄭融
    懋住處外巷口查扣的一包甲基安非他命，確係來自於賴威克電話聯絡對象的「姐
    仔」沒錯。再者，其既能電話引出「姐仔」，則依常情而論，賴威克應該也與「
    姐仔」交易過安非他命，否則如何知悉「姐仔」有在出售安非他命。
  (七)又據賴威克向警察供稱「（問：向她拿過幾次啦？）拿和查獲的那些剛剛‧‧
    ‧」「（問：兩遍嗎？）兩遍。」「（問：好，時間呢？第一遍時間是何時？）
    答：‧‧‧。」「（問：兩天前嗎？）嗯。」鄭融懋向警察供稱「（問：你替
    甲○送幾次毒品？）兩次，只有兩次轉手而已。」「（問：包含這次兩次喔、那
    另外一次是何時？）前天。」「中午。」「（問：你在那裡拿給他的？）在我家
    。」「（問：‧‧你剛說透過你轉手有兩次？）嗯！她拿給我我才拿給他這樣。
    」「他是拿一個空煙盒給我我才拿給他。」二人所供相符，應該堪以確定賴威克
    向甲○拿了二次安非他命，一次是九日中午在鄭融懋家，第二次就是警察查獲的
    十日晚上二十一時五十分許在鄭融懋家巷口。而二次，均係透過鄭融懋轉交。足
    見本件【賴威克向「姐仔」拿二次安非他命】應屬真實。
  (八)經警於第二次所查扣之數量為淨重三‧二一九八克，驗餘淨重三‧一八七五克。
    至於第一次之數量，則是否為賴威克被扣到的二包（淨重一‧三六八三克，驗餘
    淨重一‧二七七０克），則要看該二包是否即為向甲○取得的安非他命，並要看
    賴威克是否已有使用掉一部分。經查：(1)其既向警察明確供述「（問：被警方查
    到的毒品是向誰買的？你的上線是誰？）是一個外號我叫她姐仔。」則堪認該二
    包安非他命確係向甲○所拿的。(2)又衡諸常情，賴威克很可能已使用掉一部分。
    從而，量應該多於被查扣到的。至於量是多少呢？賴威克向檢察官供稱「（問：
    差不多有多重？）那我不知道，就差不多是一錢。」則應該也是大約一錢的量。
  (九)據鄭融懋向警察供稱「（問：你姐仔說阿清要買是不是？）說叫我拿給阿清就好
    。阿清隨意性的一、二千補貼‧」「（問：到底要收多少錢？）那不一定，不一
    定，算是補貼啦。」，鄭融懋向檢察官供稱「（問：你如何跟他拿錢？）喔！我
    姐說他會立刻拿，不一定會拿，但是大部分他會拿，阿‧‧‧拿給他不要緊。」
    「看是現在拿或是改天再和姐仔算。」「（問：他若有帶來就你向他拿啦？）嗯
    。」賴威克向檢察官供稱「這錢我跟警方作筆錄說是四千，他沒有跟我說到錢，
    是我自己跟他說的，外面的行情就是這樣。」「（問：你就說你要跟她買？價錢
    是四千元，你為何又解釋說，你只是要東西沒有說價錢？也沒有說要買？）有啦
    。」「（問：你怎麼跟她講？）說要跟她買毒品啦。說要跟她買安非他命，要一
    錢這樣。」「（問：你在警察局就是這樣說的？為什麼你現在就不說呢？一錢四
    千元，你只有說這些，就是了？）嗯。」「（問：那他怎麼說？）她說好啦！有
    啦。」「（問：她叫你在那裡等？）叫我在二水那一村莊我不知道名字，去那裡
    找她，有人會拿出來外面給我。」自其二人之供述內容，堪以認定：(1)既然其二
    人均提到尚未付款，則堪以認定尚未付款。(2)鄭融懋既明確供稱「我姐說他會立
    刻拿，不一定會拿，但是大部分他會拿」顯見是有要給錢，不是贈與的。(3)但是
    ，既是改天拿也可以，價格並未明確約定，則應係賴威克所說的衡情價一錢四千
    元。
  (十)鄭融懋雖辯稱「一月九日賴威克確實有跟甲○到我家去，但是他們是在講按裝甲
    ○家鐵門的事。一月十日是賴威克打電話給甲○，他們說什麼我不知道，因為我
    在客廳。」「只有幫甲○送過一次，就是十日被警察抓到的那次。」「那天我在
    我家客廳跟我父母說話，他就叫我進去一下，拿紅色包裝紙去給賴威克。」「（
    辯護人問：東西是甲○拿給你的，在警察查獲前你知道這東西是什麼嗎？）我不
    知道。」「（辯護人問：為什麼偵訊時你說你用手指捏下去就知道是安非他命？
    ）刑警問我說那是什麼，我就用手按一按，叫我打開，我猜想是安非他命。」「
    我有在那裡等，沒有看到他的人，我在那裡抽一根煙約三、五分鐘，沒有看到人
    ，當時我父母講要去用腳的事，所以我就進去了，將東西放在瓜棚那裡。」惟查
    ，既然其知道要向賴威克收錢，則對交付給賴威克的東西是甲基安非他命，並知
    悉甲○是在販賣安非他命，應該是可以認定的，顯見鄭融懋所辯不可採。
  (十一)甲○雖辯稱「那天賴威克打電話問我有沒有安非他命，我有跟他說沒有，我沒有
    在吃了。接下去他問我鄭融懋那邊有沒有，我不知道，我叫他自己打電話問他，
    他說他不知鄭融懋的電話，我有告訴他鄭融懋的電話，要他自己打電話問，賴威
    克說鄭融懋前一天有跟他拿一包，那我就叫他問鄭融懋有無安非他命，他打電話
    給鄭融懋，我不知道他們說什麼，我在檢察署的拘留室時我有問鄭融懋為何有那
    包安非他命，鄭融懋說那包是昨天跟阿清拿的，那這樣是不是他們二人要害我，
    在拘留室時他說警察叫他說那包安非他命是甲○的，否則要辦死他，那是警察跟
    他說那東西是我的，他就不用關了。」「我會燙頭髮，也會賣水晶，賣水晶一個
    月就賺十多萬元，不需要去賣毒品。」云云，惟查：賴威克於一月十日下午十
    七時許被查扣安非他命後，配合警察打電話引出甲○，即扣到瓠仔棚上的安非他
    命，鄭融懋也供稱該包安非他命來自於甲○，整個案發流程值得信任。再者，
    警察亦根據鄭融懋之帶領，到鄭融懋家中找到甲○逮捕，應無巧合之處。從而，
    甲○辯稱被誣陷云云，不足採信。
  (十二)按經警於九十一年一月十日十七時二十分許在雲林縣斗六市○○路一九六號七樓
    之五賴威克住處搜索，查扣到二包結晶物等物，有雲林縣警察局刑警隊扣押物品
    收據在卷可稽（見雲林縣警察局警察局刑警隊賴威克偵查卷）。嗣後經送憲兵司
    令部刑事鑑識中心鑑驗結果，確認該二包結晶物係甲基安非他命，淨重一‧三六
    八三克，驗餘淨重一‧二七七０克，有鑑驗通知書一紙在卷可證（見第一審卷第
    三五頁）。又警察經賴威克之帶領，於同日晚間二十一時五十分許，到鄭融懋上
    述住處的巷口逮捕鄭融懋，並在路旁的瓠仔棚上取出紅色藥紙包裝的一包結晶物
    ，業據鄭融懋坦白承認。而該包結晶物，經送憲兵司令部刑事鑑識中心鑑驗結果
    ，亦確認係甲基安非他命，淨重三‧二一九八克，驗餘淨重三‧一八七五克，有
    鑑驗通知書一紙在卷可稽（見本院卷第八五頁）。
  (十三)末查，我國政府對於轉讓或販賣安非他命之查緝一向甚嚴，法院對之亦通常科以
    重度刑責，而安非他命量少價高，稍一調整分量或價格，出售者即可取得暴利，
    如果無利可圖，一般人那可能甘冒重刑而轉讓安非他命？從而，雖被告甲○與鄭
    融懋否認販賣甲基安非他命，亦難以查考其販入與賣出之精確數量、確實價格，
    致難以計算其價差。惟依前述推斷，應該可以認定被告甲○、鄭融懋販賣安非他
    命，有賺取差價之營利意圖。
二、按安非他命為毒品危害防制條例第二條第二項第二款所稱第二級毒品，被告甲○
    所為事實欄二(一)之行為，係犯毒品危害防制條例第四條第二項之販賣第二級毒品
    罪；甲○所為事實欄二(二)之犯行，係犯同條第五項、第二項之販賣第二級毒品未
    遂罪。被告甲○與鄭融懋二人就事實欄二(一)、(二)之犯行，有犯意聯絡行為分擔，
    均為共同正犯。被告甲○因販賣甲基安非他命而持有甲基安非他命之低度行為，
    均應分別為販賣第二級毒品之高度行為所吸收，不另論罪。被告甲○二次販賣第
    二級毒品犯行，犯罪構成要件相同，時間緊接，手法相同，堪認於第一次行為前
    ，即有多次實施之概括犯意，為連續犯，應依刑法第五十六條之規定論以事實欄
    所示情節較重之二(一)販賣第二級毒品既遂一罪，並加重其刑（最高刑無期徒刑部
    分依法不得加重）。又被告甲○有事實欄內所載之前科情形，有卷附被告全國前
    案紀錄表一件附卷可按，其於五年內再犯本件有期徒刑以上之罪，為累犯，應依
    法遞加其刑（最高刑無期徒刑部分依法不得加重）。
三、原審予以論罪科刑，並對被告甲○量處有期徒刑八年，固非無見。惟查：本件被
    告販賣第二級毒品，無期徒刑部分依法不得加重，惟原審理由欄內仍載應予加重
    ，即有未洽。被告上訴意旨猶執前詞，否認犯罪，雖不足採，惟原判決既有可議
    ，自應由本院將原判決關於被告甲○部分撤銷改判。爰審酌：被告甲○有傷害
    、偽造文書、竊盜之前科，有卷附被告全國前案紀錄表二件在卷可稽。另外，
    被告販賣尚無所得，而數量也非巨量。而販賣安非他命的行為，主要是在甲○的
    規劃之下，從而，對甲○量處有期徒刑八年。並以扣案之右揭毒品安非他命，依
    毒品危害防制條例第十八條第一項前段之規定，沒收銷燬之。本院經核其認事用
    法，均無不當，量刑亦稱妥適。被告上訴意旨，猶執前詞，否認犯罪，為無理由
    ，應予駁回。
據上論斷，應依刑事訴訟法第三百六十九條第一項前段、第三百六十四條、第二百九
十九條第一項前段，毒品危害防制條例第四條第二項、第十八條第一項前段，刑法第
十一條前段、第二十八條、第五十六條、第四十七條，判決如主文。
本案經檢察官楊治宇到庭執行職務。
中    華    民    國      九十一      年      十      月      九        日
                                  臺灣高等法院臺南分院刑事第六庭
                                      審判長法官  楊    明    章
                                            法官  戴    勝    利
                                            法官  顏    基    典
右正本證明與原本無異。
如不服本判決，應於判決送達後十日內向本院提出上訴狀，其未敘述理由者並應於提
出上訴狀後十日內向本院補提理由書（應附繕本)。
                                      法院書記官  呂    嘉    文
中    華    民    國      九十一      年      十      月      十一      日
附錄本判決論罪科刑法條：
毒品危害防制條例第四條：
製造、運輸、販賣第一級毒品者，處死刑或無期徒刑；處無期徒刑者，得併科新台幣
一千萬元以下罰金。
製造、運輸、販賣第二級毒品者，處無期徒刑或七年以上有期徒刑，得併科新台幣七
百萬元以下罰金。
製造、運輸、販賣第三級毒品者，處五年以上有期徒刑，得併科新台幣五百萬元以下
罰金。
製造、運輸、販賣專供製造或施用毒品之器具者，處一年以上七年以下有期徒刑，得
併科新台幣一百萬元以下罰金。
前四項之未遂犯罰之。
毒品危害防制條例第十八條：
查獲之毒品及專供製造或施用毒品之器具，不問屬於犯人與否，均沒收銷燬之。但合
於醫藥或研究之用者，得不予銷燬。
前項合於醫藥或研究用毒品或器具之管理辦法，由法務部會同行政院衛生署定之。
